臺灣宜蘭地方法院刑事判決　　　　　　　　　　　　　九十一年度交訴字第三五號
　　公　訴　人　臺灣宜蘭地方法院檢察署檢察官
　　被　　　告　丙○○
　　選任辯護人　李秋銘
　　　　　　　　黃金亮
右列被告因過失致死案件，經檢察官提起公訴（九十一年度偵字第一七三號、第一七
四號），本院判決如左：
    主  文
丙○○因過失致人於死，處有期徒刑捌月。
    事  實
一、丙○○於民國九十年十二月十三日晚間，與徐桂光、丁○○、戊○○等人在宜蘭
    縣礁溪鄉○○路七十四之十二號余秋子開設之老如意餐廳吃飯飲酒，丙○○於飯
    後復與徐桂光、丁○○及戊○○駕車至張銘城所開設之美成冷飯卡拉ＯＫ店唱歌
    並飲酒，丙○○於席間又飲用約三杯之高梁酒加水後，於欲返家之際，見徐桂光
    已有醉意，丙○○明知其酒後反應不佳，不應駕駛汽車，仍於九十年十二月十四
    日凌晨零時許，駕駛其所有車號ＰＤ—九四八九號之自用小客車，搭載徐桂光，
    欲一同返回位於宜蘭縣頭城鎮○○路○段一八一號榮民工程公司北宜工程處第一
    施工所宿舍，而沿礁溪鄉○○路由玉田村往頭城方向行駛，行經大塭路二十三之
    八號前時，本應注意車前狀況，並隨時採取必要之安全措施，而依當時情形，並
    無不能注意之情事，竟疏未注意，貿然偏離車道行駛，因酒後反應不佳，導致衝
    落至路旁之養殖池內，車輛翻覆，丙○○隨即持車內之棒球棍砸破車窗後逃出，
    而徐桂光因不及逃出，溺水窒息不治死亡。
二、案經臺灣宜蘭地方法院檢察署檢察官相驗後自動檢舉及被害人徐桂光配偶己○○
    訴由宜蘭縣警察局礁溪分局報請臺灣宜蘭地方法院檢察署檢察官偵查起訴。
    理  由
一、訊據被告丙○○對於有於上開時地駕駛汽車搭載被害人徐桂光並因駕車不慎掉落
    魚塭等情均坦承不諱，惟辯稱：其並未有酒醉之情形云云。經查，右揭事實，業
    據證人乙○○於本院調查時證述明確，且經證人余秋子、張銘城於警訊偵查時證
    述屬實，並經證人甲○○○○到庭結證稱：我拉上被害人有幫被害人作人工呼吸
    ，被害人的酒味很重，我在問被告的時候，被告的身上也有酒味，當時被告說他
    是乘客，我當時沒有幫他作酒測等語明確（本院九十一年七月二十五日訊問筆錄
    參照），核與證人丁○○、戊○○所證被告丙○○有飲酒等情節相符，且被告亦
    坦認其有飲用高梁酒加水約計三杯，故可認被告確有酒後駕車之情事無誤，此外
    ，復有交通事故現場草圖、道路交通事故調查報告表、現場照片八幀、汽車現場
    勘驗照片附卷可稽。而被害人徐桂光確因本件交通事故於九十年十二月十四日下
    午一時三十五分許因窒息不治死亡，亦經檢察官督同法醫師相驗明確，有勘驗筆
    錄、驗斷書及相驗屍體證明書等件在卷可稽。按汽車行駛時，駕駛人應注意車前
    狀況，並隨時採取必要之安全措施，道路交通安全規則第九十四條第三項定有明
    文，被告丙○○係領有駕駛執照之駕駛人，對於上開規定，自應知之甚稔，依卷
    附道路交通事故調查報告表所示，本件交通事故發生當時係夜間有照明、路面乾
    燥無缺陷、無障礙物、視距良好等情形觀之，並無任何足令被告丙○○有不能注
    意之情事，被告雖辯稱其係因對向有來車，故將車輛駛近路旁致掉落於魚塭內云
    云，惟一般正常駕駛之人，於遇有對向來車之際，當係放慢速度，採取必要之安
    全措施以閃避，而經本院勘驗現場之結果，該路段寬約六米，且路旁草叢邊有六
    十公分左右之傾斜距離，此有本院九十一年七月十六日勘驗筆錄可參，其路寬尚
    非甚為狹窄，已足夠車輛通行，且當時為夜間，被告所駕駛之車輛有車燈照明，
    路旁亦有二盞路燈，現場照明已足，若其有隨時注意車前狀況，當可採取一安全
    之閃避措施，且當時雖未對被告進行酒精濃度測試，惟被告坦承其有飲用高梁酒
    加水數杯，而其與友人吃飯飲酒後又至卡拉ＯＫ店飲酒唱歌，其時間長達數小時
    之久，期間所飲用之酒類自非甚少，且證人乙○○證稱：我看到被告走路偏來偏
    去的等語明確（本院九十一年七月一日訊問筆錄參照），證人甲○○○○亦證實
    於詢問被告時，可聞到被告身上有酒味，被告有飲酒自明，其明知飲酒後反應不
    佳，不應駕駛車輛，卻仍駕駛，並主動搭載被害人徐桂光，則若被告當時未飲用
    酒類且隨時注意車前狀況行駛，自不致因閃避來車而反應過當，致使車輛翻覆於
    魚塭之內，故其就本件交通事故之發生自有過失無疑，臺灣省基宜區車輛行車事
    故鑑定委員會亦同此認定，此有其出具之九十一年九月四日基宜鑑字第九一０五
    二０號函及所附之鑑定意見書在卷可資參佐。且被告之過失與被害人徐桂光受有
    前揭死亡間，確有相當因果關係。本件被告丙○○過失致人於死之犯行明確，應
    予依法論科。
二、核被告丙○○所為，係犯刑法第二百七十六條第一項過失致人於死罪。爰審酌被
    告丙○○過失程度、犯罪後一度誤導偵查方向，惟其後坦承犯行，態度尚佳，因
    其過失造成被害人徐桂光不治死亡之損害嚴重及未與被害人家屬達成民事上和解
    賠償損害等一切情狀，量處如主文所示之刑，以示懲儆，公訴人雖求處一年六月
    之重刑，本院認被告雖一度誤導偵查方向，惟其於事後已坦承犯行，且深表悔悟
    之態度觀之，並無判處如此重刑之必要，附此說明。
據上論斷，應依刑事訴訟法第二百九十九條第一項前段，刑法第二百七十六條第一項
，罰金罰鍰提高標準條例第一條前段，判決如主文。
本案經檢察官沈念祖到庭執行職務
中        華        民        國    九十一    年    十一    月    二十  日
                                臺灣宜蘭地方法院刑事第一庭
                                    審判長法  官    林  明  山
                                          法  官    郭  顏  毓
                                          法  官    鄭  貽  馨
右正本證明與原本無異。
如不服本判決，應於判決送達後十日內向本院提出上訴狀( 應附繕本 )。
                      書記官    陳  憲  文
中        華        民        國    九十一    年    十一    月  二十二  日
附錄論罪法條
刑法第二百七十六條第一項
 (過失致死罪)
因過失致人於死者，處二年以下有期徒刑、拘役或二千元以下罰金。
